【裁判字號】    98,交簡上,6
【裁判日期】    980407
【裁判案由】    過失傷害
【裁判全文】
臺灣板橋地方法院刑事判決             98年度交簡上字第6號
上  訴  人  臺灣板橋地方法院檢察署檢察官
被      告  甲○○
上列上訴人因被告過失傷害案件，不服本院中華民國97年11月24
日第一審簡易判決（97年度交簡字第2290號，聲請簡易判決處刑
案號：97年度偵字第10734 號），提起上訴，本院管轄第二審之
合議庭裁定依簡式審判程序審理，並判決如下：
    主      文
上訴駁回。
    事實及理由
一、本案被告甲○○所犯係死刑、無期徒刑、最輕本刑為3 年以
    上有期徒刑或高等法院管轄第一審案件以外之罪，其於本院
    審理時就被訴事實為有罪之陳述，本院即依刑事訴訟法第45
    5 條之1 第3 項準用同法第364 條及同法第273 條之1 第1
    項之規定，經本院告知簡式審判程序之旨，並聽取檢察官及
    被告之意見後，裁定本案進行簡式審判程序，合先敘明。
二、本案經本院審理結果，認第一審判決以被告所為係犯刑法第
    284 條第1 項前段之過失傷害罪，依刑事訴訟法第449 條第
    1 項前段、第3 項，刑法第284 條第1 項前段、第62條前段
    、第41條第1 項前段，刑法施行法第1 條之1 第1 項、第2
    項前段之規定，並審酌被告無犯罪紀錄（見卷附臺灣高等法
    院被告前案紀錄表），素行良好，其駕駛汽車未保持安全距
    離即貿然超車，過失程度不低，被害人因此所受上揭之傷勢
    非輕，暨被告犯後尚未賠償被害人所受全部損害等一切情狀
    ，量處拘役50日，並諭知易科罰金之折算標準，其認事用法
    及量刑均屬妥適，應予維持，並引用第一審簡易判決書記載
    之事實、理由及證據（詳如附件）。
三、檢察官上訴意旨乃循告訴人之請求，認被害人謝文卿業於民
    國97年10月15日死亡，被告之過失行為似與被害人之死亡間
    ，具有相當原因關係，又被告迄未與被害人家屬達成和解，
    就被害人傷勢亦未曾聞問，犯罪態度惡劣，原審量刑過輕，
    請求將原判決撤銷，更為適當之判決等語。惟查：被害人係
    於97年10月15日死亡之情，有戶籍謄本1 紙在卷可參，此距
    被告於96年11月19日，因過失行為不慎與被害人發生擦撞，
    導致被害人受傷，相隔已有一年之久，自難認被害人本案車
    禍發生一年後所生死亡結果，與本案被告之過失行為間，有
    何相當因果關係。況被害人死亡之原因，業經本院依職權函
    詢被害人因口咽癌就醫治療之財團法人長庚紀念醫院林口分
    院，經該院函覆略以：「據病歷所載，謝君（即被害人）於
    93年1 月起至93年3 月間，即因罹患口咽癌於本院門診、住
    院施作放射及化學治療，後於94年8 月起至95年4 月間因右
    上肺肺癌施行化學治療後，相關症狀獲緩解後，予以停止治
    療。後再於96年3 月間因肺癌復發，於同年5 月起至97 年1
    月14日止期間施作化學治療。97年10月14日謝君最近乙次至
    本院就診時，當時因癌症惡化、敗血症導致病危，經家屬要
    求後於10月15日辦理自動出院。依其病況研判，謝君雖於96
    年11月19日起至11月28日止，期間因車禍暫緩施行化學治療
    ，但後於96年12月24日、97年1 月14日均有施以化學治療，
    且經檢視97年1 月28日之電腦斷層檢查報告為肺癌惡化，故
    臨床上謝君之死因應與其罹患之癌症無法有效控制相關等情
    ，有該院98年2 月19日（98）長庚法字第0121號函暨病歷存
    卷可參（見本院卷第31至465 頁），可知被害人之死因係與
    其所罹患之癌症無法有效控制相關，核與本件車禍之發生無
    涉。亦即，被害人於罹癌期間，雖因於96年11月18日發生本
    件車禍而暫緩施行化學治療，然其於發生車禍之1 個月後即
    再次施行化學治療，嗣於97年1 月14日又再施行化學治療，
    是被害人於發生車禍後，曾施行化學治療2 次，是檢察官認
    被害人係因本件車禍暫停化學治療，以致肺癌惡化等語，顯
    與被害人之病歷不合，況被害人在未發生本件車禍前之96年
    間，其所罹之肺癌亦曾復發，是檢察官認被害人於本件車禍
    發後所生因癌症死亡之結果，似與被告本件過失行為所導致
    之車禍，具有相當因果關係，顯乏所據，此部分自無從遽為
    不利被告之認定。再檢察官雖認原審量刑過輕，惟按關於刑
    之量定，係實體法上賦予法院得為自由裁量之事項，倘其未
    有逾越法律所規定之範圍，或濫用其權限，即不得任意指摘
    為違法，檢察官雖就原審法院適法範圍裁量權之行使為爭執
    ，惟原審量定刑期，已審酌被告各種犯罪情狀，並無失出，
    是檢察官上訴稱原審量刑過輕等語，為無理由，應予駁回。
據上論斷，應依刑事訴訟法第455 條之1 第1 項、第3 項、第36
4 條、第273 條之1 第1 項、第368 條、第373 條，判決如主文
。
本案經檢察官郭季青到庭執行職務。
中    華    民    國    98    年    4     月    7     日
                  交通法庭    審判長法  官  許必奇
                                    法  官  陳明偉
                                    法  官  鄧雅心
以上正本證明與原本無異。
本判決不得上訴。
                                    書記官  王小芬
中    華    民    國    98    年    4     月    7     日
附件：


司法院資訊處製作；財團法人民間司法改革基金會備份。
